【裁判字號】    89,易,940
【裁判日期】    890425
【裁判案由】    竊盜
【裁判全文】
臺灣臺中地方法院刑事判決                          八十九年度易字第九四Ｏ號
    公  訴  人  臺灣臺中地方法院檢察署檢察官
    被      告  甲○○
右列被告因竊盜案件，經檢察官提起公訴（八十九年度偵字第二八二三號），本院判
決如左：
    主  文
甲○○連續攜帶兇器竊盜，累犯，處有期徒刑壹年貳月。
扣案之磨指甲刀壹支、剪刀壹支沒收。
    事  實
一、甲○○曾於民國八十五年間因違反麻醉藥品管理條例案件，經本院判處有期徒刑
    五月確定，於八十六年七月二十八日易科罰金執行完畢，猶不知悛悔警惕，復意
    圖為自己不法之所有，並基於概括犯意，(一)於八十九年二月二日下午三時許，利
    用臺中縣后里鄉○○路五四號丁○○住宅大門未能完全上鎖之際，進入屋內（侵
    入住宅部分未據告訴），竊取丁○○所有之十八Ｋ金打火機一個及皮包一個（內
    有土地銀行及第三信用合作社金融卡各一張）。(二)於八十九年二月三日凌晨二時
    許，在臺中縣后里鄉○○路一四七之十二號前，持客觀上足供兇器使用之磨指甲
    刀為工具，竊取乙○○所有停放在該處之車號Ｅ九－一八七Ｏ號自用小客車。(三)
    於八十九年二月三日凌晨三時許，在臺中縣外埔鄉○○路水頭巷三一號前，利用
    丙○○所有之ＳＱ－九二一號營業小客車車門未關之際，持客觀上足供兇器使用
    之剪刀為工具，進入該車內，以剪斷電線方式竊取丙○○所有之車裝型變壓器二
    台、車裝無線電天線二支及行車執照一張。得手後甲○○將前開(一)、(三)竊得之物
    品放在竊得之車號Ｅ九－一八七Ｏ號自用小客車內，嗣於八十九年二月三日下午
    五時四十五分許，甲○○將該車停放在臺中縣后里鄉○○路十一號前，於車內睡
    覺時，為警查獲，並扣得前開失竊物品（已發還丁○○、乙○○及丙○○）及被
    告所有供行竊用之磨指甲刀及剪刀各一支。
二、案經臺中縣警察局大甲分局報告臺灣臺中地方法院檢察署檢察官偵查起訴。
    理  由
一、右揭事實業據被告甲○○於警訊時坦承不諱，核與證人丁○○、乙○○及丙○○
    證述失竊情節相符，並有車輛車牌失竊作業－查獲車輛認可資料、贓物認領保管
    單、失竊物品照片附卷可稽及被告所有供行竊用之磨指甲刀、剪刀各一支扣案可
    資佐證，被告事後雖更異前詞，矢口否認行竊，然其於檢察官偵訊時初辯稱：車
    號Ｅ九－一八七Ｏ號自用小客車是鄧朝仁的車子，伊與鄧朝仁約在查獲地點，鄧
    朝仁向伊借用機車，並要伊顧車云云；次又改稱：八十八年二月三日早上七時許
    ，在臺中縣后里鄉○○村路旁，鄧朝仁向伊借用機車，說要去買早餐，伊就在那
    裡等他，看到路旁有一輛車，門沒有鎖，就進入車內等鄧朝仁，後來睡著了，到
    警察來時才醒來，車上正好有一些贓物，但那些贓物不是伊偷來的，本來就放在
    車上云云；再於本院審理時改稱：鄧朝仁於查獲地點交一副鑰匙給伊，要伊在旁
    邊等，並未說鑰匙是車號Ｅ九－一八七Ｏ號車之鑰匙，嗣因有一台大貨車要出去
    ，伊乃將車號Ｅ九－一八七Ｏ號車先行挪開讓大貨車離開，並在車內等鄧朝仁，
    後來便在車內睡著，伊不知道車內置有何物云云。其辯詞前後迥異矛盾，已難採
    信，參以鄧朝仁既未告知被告車號Ｅ九－一八七Ｏ號車為其所有，亦未告知得以
    利用鑰匙開啟該車輛，則被告焉會自行發動並挪開該不知何人所有之車輛供大貨
    車離開，復停留在車內睡覺，凡此顯與常情有違，苟依被告所言，係因伊將機車
    借與鄧朝仁使用而在查獲地點等待鄧朝仁，則依渠等間相互信賴而借貸機車之情
    形觀之，應已達相當熟稔之程度，乃被告竟對鄧朝仁之年籍、地址毫無所悉，足
    見前開辯詞均係臨訟飾卸之詞，應以其於警訊時之供詞為可採，本案事證明確，
    被告犯行洵堪認定。
二、按磨指甲刀、剪刀質硬而型尖，客觀上足以危害他人生命、身體之安全，自屬兇
    器。核被告甲○○前開犯罪事實(一)所為，係犯刑法第三百二十條第一項之竊盜罪
    ；前開犯罪事實(二)、(三)所為，係犯刑法第三百二十一條第一項第三款之攜帶兇器
    竊盜罪。被告前後三次竊盜犯行，時間緊接、方法相同，觸犯構成要件相同之罪
    名，顯係基於概括犯意反覆為之，依連續犯規定論以一罪，從情節較重之攜帶兇
    器竊盜罪處斷，並加重其刑。被告曾於八十五年間因違反麻醉藥品管理條例案件
    ，經本院判處有期徒刑五月確定，於八十六年六月二十二日易科罰金執行完畢，
    有臺灣高等法院被告全國前案紀錄表在卷可稽，被告前受有期徒刑執行完畢，於
    五年以內再犯本件有期徒刑以上之罪，為累犯，應依刑法第四十七條規定遞加重
    其刑。爰審酌被告已有多次前案紀錄，有前開前案紀錄表在卷足憑，堪認其品行
    不佳、並斟酌其犯罪動機、目的、手段、所生危害及犯後猶飾詞狡辯，毫無悔意
    等一切情狀，量處如主文所示之刑，以示懲儆。扣案之磨指甲刀、剪刀各一支均
    為被告所有，係供前開竊盜所用之物，爰依刑法第三十八條第一項第二款宣告沒
    收。另扣案之鑰匙一支並無積極證據證明係供前開竊盜所用之物，無從宣告沒收
    ，末此說明。
據上論斷，應依刑事訴訟法第二百九十九條第一項前段、刑法第五十六條、第三百二
十一條第一項第三款、第四十七條、第三十八條第一項第二款，判決如主文。
中      華      民      國      八十九      年    四    月    二十五    日
        法  官  陳  得  利
右正本證明與原本無異。
如不服本判決，應於判決送達後十日內，向本院提出上訴狀。
                                    書記官
中      華      民      國      八十九      年    四    月    二十五    日
附錄本案論罪科刑法條全文：
刑法第三百二十條第一項：
意圖為自己或第三人不法之所有，而竊取他人之動產者，為竊盜罪，處五年以下有期
徒刑、拘役或五百元以下罰金。
刑法第三百二十一條第一項第三款：
犯竊盜罪而有左列情形之一者，處六月以上五年以下有期徒刑：
三  攜帶兇器而犯之者。


司法院資訊處製作；財團法人民間司法改革基金會備份。
